【裁判字號】    90,訴,878
【裁判日期】    900606
【裁判案由】    搶奪等
【裁判全文】
臺灣臺中地方法院刑事判決                            九十年度訴字第八七八號
    公  訴  人  台灣台中地方法院檢察署檢察官
    被      告  乙○○
右列被告因搶奪等案件，經檢察官提起公訴（八十九年度偵字第一八七一九號），本
院判決如左：
    主  文
乙○○意圖為自己不法之所有，而搶奪他人之動產，處有期徒刑玖月，又竊盜，處有
期徒刑參月。又意圖為自已不法之所有，以恐嚇使人將本人之物交付，未遂，處有期
徒刑柒月，應執行有期徒刑壹年伍月。
    事  實
一、乙○○於民國（下同）八十八年八月二十日凌晨三時十分許，在台中縣豐原市○○路五二一號前，見丙○○自其所有車號Ｒ九─０八０二號自用小客車下車、引
    擎未關且車門未鎖之際，竟意圖為自己不法之所有，進入車內欲將車輛開走，旋
    為丙○○發覺而上前拉乙○○及方向盤時，乙○○竟乘丙○○不備之際，踩踏油
    門將車（含車內丙○○所有黑色小提包、置物箱內現金新台幣（下同）四千元及
    行動電話乙支）搶奪離去。嗣乙○○為免遭人發覺，遂另意圖為自己不法所有，
    於八十八年八月二十三日凌晨四時許（公訴人誤載為八十九年八月二十三日凌晨
    四時許），在苗栗縣三義鄉西湖村上湖四十四號前，竊取甲○○所有車號Ｑ八─
    四七二九號之自用小客車車牌二面，改掛在上開車號Ｒ九─０八０二號車輛上以
    掩人耳目。又乙○○搶得前開丙○○所有之車號Ｒ九─０八０二號車後，見該車
    儀表板上標示之里程數僅三百多公里，推知該車使用不久，車主應有意願贖回，
    乃另行起意，意圖為自己不法所有之恐嚇取財犯意，於八十八年八月二十三日下
    午三時許，接續多次在苗栗縣頭份鎮之一公共電話亭內及頭份鎮一麥當勞商店內
    等地，以其於上開車內取得之丙○○行動電話號碼，與丙○○聯絡，要求以十萬
    元前來約定地點取贖，否則即將該車賣予他人，丙○○因恐愛車逸失，無法尋回
    ，而心生畏怖，同意付款，然希求乙○○減低贖款，其後數日雙方經數次電話交
    涉，最後議定以七萬元成交，並約定於同年月二十三日下午六時至六時三十分許
    ，在苗栗縣頭份鎮○○路與中華路口之麥當勞商店前見面後，轉至萊爾富超商前
    交款。丙○○於同日下午四時許，打電話告知東勢分局刑事組並於同日下許六時
    許，與東勢分局刑事組人員一同前往前開約定地點，由警員埋伏附近伺機行動，
    並由警員事先準備含有假鈔之贖款交丙○○，同日下午七時許，乙○○取得前開
    贖款後，發覺有異，乃追趕丙○○，隨即為在旁埋伏之警員查獲，嗣於八十八年
    九月三日因違反槍砲彈藥刀械管制條例案件遭台灣台中地方法院檢察署檢察官指
    揮送台灣台中監獄執行。
二、案經臺中縣警察局東勢分局報請臺灣苗栗地方法院呈請臺灣高等法院臺中分院檢
    察署檢察長令轉台灣台中地方法院檢察署檢察官偵查起訴（起訴時乙○○仍在台
    灣台中監獄執行）。
    理  由
一、右揭犯罪事實，業據被告乙○○於本院審理時坦承不諱，核與證人丙○○、甲○○、陳福全、陳凱華及宋春雄稱述之情節相符，並有贓物認領據、相片、車輛竊
    盜、車牌失竊資料個別查詢報表及查詢車輛認可資料等附卷可稽，被告犯行洵堪
    認定。
二、核被告所為係犯刑法第三百二十五條第一項搶奪罪、第三百二十條第一項竊盜罪
    及同法第三百四十六條第一項、第三項恐嚇取財未遂罪，查被告與被害人丙○○
    議定贖車時間、地點之後，丙○○隨即打電話報警，並與警方合作，由警方在旁
    埋伏並準備假鈔供贖車之用，是被害人丙○○顯無交付前開贖金之意思，且被告
    隨即遭埋伏之員警逮獲而未取得約定之贖金，業據被告供明在卷，核與證人陳凱
    華即東勢分局巡官於偵查中證述明確，被告恐嚇取財犯行應係未遂，依既遂之刑
    減輕本刑；次查被告為掩人耳目，再行竊取證人甲○○所有車牌懸掛於右開搶奪
    而來之車輛上，其另起竊盜之犯意，至為明確，與被告所另涉竊盜案件，即臺灣
    高等法院臺中分院八十九年度上訴字第一六八四號刑事判決中所涉違反槍砲彈藥
    刀械條例等案件之竊盜部分，並無連續犯裁判上一罪關係，附此敘明。再查被告
    係於搶得上開車輛後，見車內儀表板上標示之里程數僅三百多公里，乃再行起意
    ，向車主取贖等情，業據被告供明在卷，是被告所犯三罪間犯意各別，罪名亦殊
    ，應分論併罰。爰審酌被告素行不良，但犯罪時已滿十八歲，但尚未滿二十歲，
    搶奪與恐嚇之車輛係同一輛，竊盜之動產係車牌二面，價值不高，犯後之態度良
    好等一切情狀，量處如主文所示之刑，並定其應執行刑。
據上論斷，應依刑事訴訟法第二百九十九條第一項前段，刑法第三百二十五條第一項
、第三百二十條第一項、第三百四十六條第一項、第三項、第二十六條前段、第五十
一條第五款，罰金罰鍰提高標準條例第一條前段，判決如主文。
中    華    民    國      九十      年       六      月     六    日
                              臺灣臺中地方法院刑事第二庭
                                    法  官  陳 如 玲
附錄論罪科刑法條
右正本證明與原本無異。
如不服本判決，應於判決送達後十日內向本院提出上訴狀，上訴於臺灣高等法院臺中
分院( 須附繕本 )。
                                    書記官
中    華    民    國      九十      年       六      月     六    日
中華民國刑法第三百二十五條 (普通搶奪罪)
意圖為自己或第三人不法之所有，而搶奪他人之動產者，處六月以上五年以下有期徒
刑。
因而致人於死者，處無期徒刑或七年以上有期徒刑，致重傷者，處三年以上十年以下
有期徒刑。
第一項之未遂犯罰之。
中華民國刑法第三百二十條 (普通竊盜罪、竊佔罪)
意圖為自己或第三人不法之所有，而竊取他人之動產者，為竊盜罪，處五年以下有期
徒刑、拘役或五百元以下罰金。
意圖為自己或第三人不法之利益，而竊佔他人之不動產者，依前項之規定處斷。
前二項之未遂犯罰之。
中華民國刑法第三百四十六條 (單純恐嚇罪)
意圖為自己或第三人不法之所有，以恐嚇使人將本人或第三人之物交付者，處六月以
上五年以下有期徒刑，得併科一千元以下罰金。
以前項方法得財產上不法之利益，或使第三人得之者，亦同。
前二項之未遂犯罰之。


司法院資訊處製作；財團法人民間司法改革基金會備份。
